【裁判字號】    98,訴緝,276
【裁判日期】    980731
【裁判案由】    違反槍砲彈藥刀械管制條例
【裁判全文】
臺灣臺中地方法院刑事判決             98年度訴緝字第276號
公  訴  人  臺灣臺中地方法院檢察署檢察官
被      告  甲○○
指定辯護人  本院公訴辯護人乙○○
上列被告因違反槍砲彈藥刀械管制條例案件，經檢察官提起公訴
（97年度偵字第10666號），本院判決如下：
    主  文
甲○○未經許可寄藏可發射子彈具有殺傷力之土造長槍，累犯，
處有期徒刑年貳月，併科罰金新臺幣萬元，罰金如易服勞役
，以新臺幣壹仟元折算壹日。扣案之土造長槍壹枝（槍枝管制編
號0000000000號）及具殺傷力之口徑12GAUGE制式霰彈肆顆，均
沒收。
    犯罪事實
一、甲○○前於民國91年間，因妨害自由案件，經臺灣臺南地方
    法院以92年度南簡字第949號判處有期徒刑6月確定，於92年
    11月6日因易科罰金而執行完畢。詎仍不知悔改，明知可發
    射子彈具有殺傷力之槍枝、子彈，均為槍砲彈藥刀械管制條
    例所管制之物品，未經許可，不得持有、寄藏，竟仍基於寄
    藏槍枝及子彈之犯意，於84年間某日，在臺中縣大雅鄉○○
    村○○路468號之居住處，受成年男子「洪毓鑫」（據稱已
    歿）之委託，代為保管可供擊發口徑12GAUGE制式霰彈使用
    而由具擊發機構之金屬槍身及土造金屬槍管組合而成之土造
    長槍1枝（槍枝管制編號0000000000號）、具殺傷力之口徑
    12GAUGE制式霰彈6顆（查獲後經試射2顆鑑驗）及具殺傷力
    由金屬彈殼組合直徑9.0±0.5mm金屬彈頭而成之非制式子彈
    16顆（查獲後全部經試射鑑驗完畢）及不具殺傷力之非制式
    子彈4顆（查獲後全部經試射鑑驗完畢）等槍、彈，而將之
    藏放在其位於上址居住處之衣櫥及抽屜內。嗣為警於97年4
    月28日20時許，持本院核發之搜索票，在甲○○上址居住處
    查獲上開槍枝及子彈，始知悉上情。
二、案經臺中市警察局第六分局報告臺灣臺中地方法院檢察署檢
    察官偵查起訴。
    理    由
壹、程序部分：
一、按除顯有不可信之情況外，公務員職務上製作之紀錄文書、
    證明文書，亦得為證據，刑事訴訟法第第159條之4第1款定
    有明文。查卷附內政部警政署刑事警察局97年6月3日刑鑑字
    第0970065070號槍彈鑑定書及97年8月6日刑鑑字第09701142
    96號函各乙份，係公務員職務上製作之證明文書，為公務員
    依職權所為，與其責任、信譽攸關，若有錯誤、虛偽，公務
    員可能因此擔負刑事及行政責任，且該等文書經常處於可能
    受公開檢查之狀態，其正確性及真實之保障極高，故並無顯
    有不可信之情況，依上開規定，自得為證據。
二、次按「刑事訴訟法第159條之5明定：『被告以外之人於審判
    外之陳述，雖不符前4條之規定，而經當事人於審判程序同
    意作為證據，法院審酌該言詞陳述或書面陳述作成時之情況
    ，認為適當者，亦得為證據。』、『當事人、代理人或辯護
    人於法院調查證據時，知有第159條第1項不得為證據之情形
    ，而未於言詞辯論終結前聲明異議者，視為有前項之同意。
    』，其立法理由在於傳聞證據未經當事人之反對詰問予以核
    實，乃排斥其證據能力。惟當事人如放棄對原供述人之反對
    詰問權，於審判程序表示同意該等傳聞證據可作為證據，此
    時，法院除認該傳聞證據欠缺適當性外，自可承認其證據能
    力。又當事人、代理人或辯護人於調查證據時，知有刑事訴
    訟法第159條第1項不得為證據之情形，卻表示『對於證據調
    查無異議』、『沒有意見』等意思，而未於言詞辯論終結前
    聲明異議者，應視為已有將該等傳聞證據採為證據之同意。
    」（詳最高法院94年度台上字第2976號判決意旨參照）。經
    查被告甲○○及指定辯護人即本院公訴辯護人、檢察官於審
    判期日，對本案之全部證據之證據能力均不爭執，復於審判
    期日就本院提示之證據於言詞辯論終結前，均未就所調查之
    證據主張有刑事訴訟法第159條不得為證據之情形，且均表
    示「沒有意見」，本院審酌該等證據作成時，亦無不適當之
    處，是參考上開最高法院判決要旨，應視為已有將該等傳聞
    之證據採為證據之同意，本案經調查之證據均有證據能力，
    合先敘明。
貳、實體部分：
一、上開犯罪事實，業據被告甲○○於警詢、偵查中及本院審理
    時均坦承不諱，且有如前開犯罪事實欄所載之槍枝、子彈扣
    案可資佐證；又自被告居住處即臺中縣大雅鄉○○村○○路
    468號經警持搜索票搜索所查扣之上開槍、彈，經送鑑定結
    果，認：「一送鑑制式霰彈槍壹枝（槍枝管制編號00000000
    00），認係土造長槍，由具擊發機構之金屬槍身及土造金屬
    槍管組合而成，擊發功能正常，可供擊發口徑12GAUGE制式
    霰彈使用，認具殺傷力。二送鑑制式霰彈槍子彈陸顆，認均
    係口徑12GAUGE制式霰彈，採樣貳顆試射，均可擊發，認具
    殺傷力。三送鑑改造子彈貳拾顆，認均係非制式子彈，由金
    屬彈殼組合直徑9.0±0.5mm金屬彈頭而成，採樣柒顆試射；
    伍顆，可擊發，認具殺傷力；貳顆，雖可擊發，惟發射動能
    不足，認不具殺傷力。」，有內政部警政署刑事警察局97年
    6月3日刑鑑字第0970065070號槍彈鑑定書1份在卷可憑，再
    扣案未經試射鑑驗之非制式子彈13顆，經臺灣臺中地方法院
    檢察署檢察官函送內政部警政署刑事警察局鑑定結果：「11
    顆可擊發，認均具殺傷力；2顆，無法擊發，認均不具殺傷
    力。」，亦有內政部警政署刑事警察局97年8月6日刑鑑字第
    0970114296號函在卷可考，是扣案之上開土造長槍1枝、制
    式霰彈6顆及具殺傷力之非制式子彈16顆，均確係槍砲彈藥
    刀械管制條例規定未經中央主管機關許可，不得非法持有之
    違禁物。足徵被告之自白與事實相符，尚堪採信。此外，復
    有查獲被告時所拍攝之照片10張在卷可稽，本件事證明確，
    被告之犯行已堪認定，應依法論科。
二、核被告所為，係犯槍砲彈藥刀械管制條例第8條第4項未經許
    可寄藏可發射子彈具有殺傷力之土造長槍罪及同條例第12條
    第4項未經許可寄藏子彈罪。至被告寄藏上開槍彈後之持有
    行為，係寄藏行為之當然結果，不另論罪。又被告同時受託
    寄藏上開槍枝及子彈，係一行為觸犯數罪，為想像競合犯，
    應依刑法第55條前段之規定從一重之未經許可寄藏可發射子
    彈具有殺傷力之土造長槍罪處斷。再被告前於91年間，因妨
    害自由案件，經臺灣臺南地方法院以92年度南簡字第949號
    判處有期徒刑6月確定，於92年11月6日因易科罰金而執行完
    畢等情，有被告之臺灣高等法院被告前案紀錄表1份在卷可
    稽，茲被告於5年以內再故意犯本件有期徒刑以上之罪，為
    累犯，應依刑法第47條第1項之規定加重其刑。爰審酌被告
    所寄藏之上開槍、彈，其殺傷力強，寄藏時間長達13年之久
    ，危害社會治安甚鉅，暨其犯罪之動機、目的、手段、智識
    程度，及犯後坦承犯行，態度尚佳等一切情狀，量處被告如
    主文所示之刑，罰金部分並諭知易服勞役之折算標準，以示
    懲儆。再按刑法第59條之酌量減輕其刑，必於犯罪之情狀，
    在客觀上足以引起一般同情，認為即予宣告法定低度刑期，
    猶嫌過重者，始有其適用，最高法院51年台上字第899號判
    例意旨可資參照；本案依被告犯罪當時之情狀，在客觀上並
    無足以引起一般人同情之情狀，自無適用刑法第59條之餘地
    。又被告同時持有槍枝及子彈，對社會治安具有潛在之危害
    ，本件被告犯罪之情狀並無顯可憫恕之處，自不宜適用刑法
    第59條之規定減輕其刑。扣案之土造長槍1枝（槍枝管制編
    號0000000000號）、口徑12GAUGE制式霰彈4顆，經鑑驗結果
    均認具有殺傷力，已如前述，為違禁物，不問屬於被告所有
    與否，均應依刑法第38條第1項第1款宣告沒收；另口徑12GA
    UGE制式霰彈2顆及由金屬彈殼組合直徑9.0±0.5mm金屬彈頭
    而成之非制式子彈16顆，因均業經擊發試射鑑驗完畢，已失
    其違禁物之本質，爰不併予宣告沒收。至於扣案不具殺傷力
    之非制式子彈4顆，均查無積極證據證明係屬違禁物品，另
    扣案之帆布背袋1只則係成年男子「洪毓鑫」所有，因均難
    認係被告所有供犯罪所用之物，故均不予宣告沒收，附此敘
    明。
據上論斷，應依刑事訴訟法第299條第1項前段，槍砲彈藥刀械管
制條例第8條第4項、第12條第4項，刑法第11條前段、第55條前
段、第47條第1項、第42條第3項前段、第38條第1項第1款，判決
如主文。
中    華    民    國    98    年    7     月    31    日
                  刑事第十三庭  審判長  法  官  陳得利
                                        法  官  何世全
                                        法  官  許月馨
以上正本證明與原本無異。
如不服本判決應於收受送達後10日內向本院提出上訴書狀，並應
敘述具體理由；其未敘述上訴理由者，應於上訴期間屆滿後20日
內向本院補提理由書（均須按他造當事人之人數附繕本）「切勿
逕送上級法院」。
                                        書記官  黃美雲
中    華    民    國    98    年    7     月    31    日
附錄本案論罪科刑法條全文：
槍砲彈藥刀械管制條例第8條：
未經許可，製造、販賣或運輸鋼筆槍、瓦斯槍、麻醉槍、獵槍、
空氣槍或第四條第一項第一款所定其他可發射金屬或子彈具有殺
傷力之各式槍砲者，處無期徒刑或五年以上有期徒刑，併科新臺
幣一千萬元以下罰金。
未經許可，轉讓、出租或出借前項所列槍枝者，處五年以上有期
徒刑，併科新臺幣一千萬元以下罰金。
意圖供自己或他人犯罪之用，而犯前二項之罪者，處無期徒刑或
七年以上有期徒刑，併科新臺幣一千萬元以下罰金。
未經許可，持有、寄藏或意圖販賣而陳列第一項所列槍枝者，處
三年以上十年以下有期徒刑，併科新臺幣七百萬元以下罰金。
第一項至第三項之未遂犯罰之。
槍砲彈藥刀械管制條例第12條：
未經許可，製造、販賣或運輸子彈者，處一年以上七年以下有期
徒刑，併科新臺幣五百萬元以下罰金。
未經許可，轉讓、出租或出借子彈者，處六月以上五年以下有期
徒刑，併科新臺幣三百萬元以下罰金。
意圖供自己或他人犯罪之用，而犯前二項之罪者，處三年以上十
年以下有期徒刑，併科新臺幣七百萬元以下罰金。
未經許可，持有、寄藏或意圖販賣而陳列子彈者，處五年以下有
期徒刑，併科新臺幣三百萬元以下罰金。
第一項至第三項之未遂犯罰之。


司法院資訊處製作；財團法人民間司法改革基金會備份。
